臺灣屏東地方法院刑事判決　　　　　　　　　　　　　九十一年度訴緝字第四九號
　　公　訴　人　臺灣屏東地方法院檢察署檢察官
　　被　　　告　甲○○
右列被告因違反懲治走私條例案件，經檢察官提起公訴（八十九年度偵字第四五五六
、九十年度偵字第一五八○號），本院判決如左：
     主  文
甲○○共同運送私運管制物品進口逾公告數額之走私物品，處有期徒刑陸月，如易科
罰金，以參佰元折算壹日。扣案洋煙拾貳萬陸仟陸佰包均沒收。
     事  實
一甲○○有竊盜前科（不構成累犯），素行不佳，明知周萬海（已據本院判刑確定）
  、潘玉城（通緝中）及不詳姓名年籍綽號「黑仔」、「伍佰」及「兔仔」之成年男
  子欲走私洋菸進口，仍基於共同運送該等走私物品之犯意聯絡，與王敏束、莊文成
  （王敏束、莊文成部分已據台灣高等法院高雄分院以九十一年度上訴字第七八七號
  判刑確定）均受僱於該不詳姓名之人擔任搬運洋菸工人，於民國八十九年八月六日
下午八時五十分許，在屏東縣車城鄉四重溪出海口附近，含上開人等現場約三十餘
  人，共同明知將Davidoff、Silver Starlet、Morlboro、Seven Star、Mild Seven
  、峰等品牌，總計十二萬六千六百包洋菸係管制物品進口逾公告數額之走私物，竟
  共同自竹筏接駁上岸，並搬離岸邊至鄰近樹林內由潘玉城向不知情之潘秀慧所借得
  之車號ＷＪ─四六五七號小貨車上。旋為海巡署南部地區巡防局查緝，而當場逮捕
  王敏束、莊文成二人，並扣得上開未稅走私洋菸並據其所持行動電話通聯紀錄而循
  線查獲甲○○等人。
二案經海巡署南部地區巡防局屏東機動查緝隊報請臺灣屏東地方法院檢察署檢察官偵
  查起訴。
      理  由
一右揭犯罪事實，業據被告甲○○於偵、審時供承不諱，核與同案被告王敏束、莊文
  成於警訊及本院審訊時所述受僱搬運走私洋菸情節、證人即海巡署南部地區巡防局
  屏東機動查緝隊查緝員郭志雄證述本件查緝經過等節相符，此外，復有扣案洋煙暨
  扣押物品表一紙及現場車號ＷＪ─四六五七號小貨車暨其上袋裝洋煙照片三張在卷
  可考（見偵查卷第六十頁）。又查本件扣案之菸類為Davidoff、Silver Starlet、
  Morlboro、Seven Star、Mild Seven、峰等品牌，均非國產，顯係自國境外輸入進
  口。且上開扣案未稅洋煙之完稅價格為一百九十萬零三百四十五元（起訴書誤載為
  九十萬零三百四十五元）一節，亦經財政部關稅局高雄分局鑑定無誤，有該局關緝
  字第九００六０三二二號鑑定函一紙在卷可憑。是以堪認被告運送之扣案未稅洋煙
  確為懲治走私條例第二條、第三條所定之走私物品。是以，被告之自白乃與事實相
  符。本件事證已臻明確，被告犯行洵堪認定。
二核被告所為，係犯懲治走私條例第三條第一項之運送走私物品罪等。又被告與潘玉
  城、周萬海、王敏束、莊文成及綽號「黑仔」、「伍佰」、「兔仔」等其餘多名不
  詳姓名之成年男子間就運送走私物品罪部分有犯意連絡，及行為分擔，為共同正犯
  。至被告行為後，行政院於九十年十二月二十七日修正公布，改將私運政府管制物
  品進口之菸類刪除，惟依最高法院五十一年台上字第一五九號判例之意旨，此部分
  之刪除乃屬事實問題，非法律變更，尚無刑事訴訟法第三百零二條第四款所定犯罪
  後法律已廢止其刑罰之適用。惟因懲治走私條例第三條第一項業經立法院三讀通過
  修正，並於九十一年六月二十六日經總統公布施行，於同年月二十八日起生效，新
  法修正為「運送、銷售或藏匿前條第一項之走私物品者，處五年以下有期徒刑，拘
  役或科或併科新臺幣一百五十萬元以下罰金。」其法定刑較修正前懲治走私條例第
  三條第一項為重，依刑法第二條第一項但書之規定，自應適用有利於被告之修正前
  懲治走私條例第三條第一項之規定。審酌被告素行不佳、有台灣高等法院被告全國
  前案註記表一紙在卷為憑，其犯罪之動機係貪一己私利、目的、所生危害，及犯後
  坦承犯行之態度等一切情狀，量處如主文所示之刑，並諭知易科罰金之折算標準。
  另按依刑法第二條第一項但書適用有利於行為人之法律時，除有特別規定，及事關
  執行如易服勞役、易科罰金、易以訓誡、數罪併罰之定執行刑及緩刑等，不應適用
  舊法者外，既認行為時法為有利於行為人，即不容對於其他關係條文，復參用裁判
  時法，以紊系統，最高法院二十九年上字第五二五號判例足資參照。是以被告二人
  行為後，刑法第四十一條有關易科罰金之規定，已於九十年一月十日經公布修正為
  刑法第四十一條第一項，並於同年月十二日生效，其得易科罰金之適用範圍，乃無
  新舊法比較之問題，附此敘明。扣案之洋煙十二萬六千六百包，係共犯潘玉城等人
  所有，未經行政機關為沒入之處分，且為被告甲○○及其餘共犯犯罪所得之物，基
  於共同犯罪行為應由共犯各負全部責任理論，爰應依刑法第三十八條第一項第三款
  之規定宣告沒收。
據上論斷，應依刑事訴訟法第二百九十九條第一項前段，修正前懲治走私條例第三條
第一項、第十一條，刑法第二條第一項但書、第二十八條、第三十八條第一項第三款
，罰金罰鍰提高標準條例第一條前段、第二條，判決如主文。
本案經檢察官郭俊男到庭執行職務。
中      華      民      國     九十一     年    十二    月    三十一    日
                                    臺灣屏東地方法院刑事第四庭
                                        法  官   簡志瑩
右正本證明與原本無異。
如不服本判決應於收受本判決後送達後十日內向本院提出上訴書狀，其未敘述上訴理
由者，並得於提起上訴後十日內向本院補提理由書狀（均須按他造當事人之人數附繕
本 ）「切勿逕送上級法院」
                                        書記官   林鴻仁
中      華      民      國     九十一     年    十二    月    三十一    日
附錄本判決論罪科刑法條：
懲治走私條例第三條
運送、銷售或藏匿前條第一項之走私物品者，處五年以下有期徒刑、拘役
或科或併科新臺幣九萬元以下罰金。
以犯前項之罪為常業者，處一年以上七年以下有期徒刑，得併科新臺幣二
十萬元以下罰金。
第一項之未遂犯罰之。
懲治走私條例第十一條
走私行為之處罰，海關緝私條例及本條例無規定者，適用刑法或其他有關
法律。
